【裁判字號】    90,台簡上,16
【裁判日期】    900511
【裁判案由】    確認僱傭關係存在等
【裁判全文】
最高法院民事裁定                                  九十年度台簡上字第一六號
    上  訴  人  中央電影事業股份有限公司
    法定代理人  葉潛昭
    訴訟代理人  吳嘉榮律師
    被 上訴 人  甲○○
右當事人間請求確認僱傭關係存在等事件，上訴人對於中華民國九十年一月十二日台
灣台北地方法院第二審判決（八十九年度勞簡上字第四號），提起上訴，本院裁定如
左：
    主  文
上訴駁回。
第三審訴訟費用由上訴人負擔。
    理  由
按對於簡易訴訟程序之第二審判決，其上訴利益逾民事訴訟法第四百六十六條所定之
額數者，當事人僅得以其適用法規顯有錯誤為理由，逕向最高法院提起上訴，且須經
原裁判法院許可，而該許可，以訴訟事件所涉及之法律見解具有原則上之重要性者為
限。此觀民事訴訟法第四百三十六條之二第一項、第四百三十六條之三第一項及第二
項規定自明。所謂適用法規顯有錯誤，係指原第二審判決就其取捨證據所確定之事實
適用法規顯有錯誤而言。不包括認定事實不當之情形在內。本件上訴人對於原第二審
判決逕向本院提起上訴，係以：被上訴人以八十八年五月十日台北漢中街郵局第三八
一號存證信函，向上訴人表示終止其與上訴人間之僱傭契約前，既已知悉其為終止表
示之時間，已逾三十日除斥期間，仍執意消滅其與上訴人間之僱傭關係，並一再請求
上訴人給付資遣費，則依勞動基準法第十五條第二項及民法第四百八十八條第二項規
定，兩造間原存續之不定期僱傭契約，已因被上訴人表示終止而消滅。原判決以被上
訴人終止僱傭契約已逾三十日之除斥期間，認其終止契約無效，原判決有不適用民法
第四百八十八條第二項，及勞動基準法第十五條第二項之顯然違背法令云云，為其論
據。惟第三審法院應以第二審判決確定之事實為判決基礎，故在第三審不得提出新攻
擊、防禦方法。本件上訴人於提起第三審上訴後，主張：兩造間之不定期僱傭契約，
因被上訴人以前開第三八一號存證信函表示終止契約，依民法第四百八十八條第二項
，勞動基準法第十五條第二項規定，兩造間之僱傭契約已消滅云云，係屬新防禦方法
，（上訴人在原審係主張，被上訴人以前開第三八一號存證信函，依勞動基準法第十
四條第一項第六款規定表示終止契約，兩造之僱傭契約因而消滅云云，參見原審卷六
四頁反面、六五頁），為法所不許。至上訴人所陳其他理由，乃原第二審判決確定事
實當否之問題，要與適用法規是否顯有錯誤無涉，且本件經核亦無所涉及之法律見解
，具有原則上之重要性之情事。上訴人逕向本院提起上訴，不合民事訴訟法第四百三
十六條之二第一項及第四百三十六條之三第二項之規定而不應許可，其上訴難謂合法
。據上論結，本件上訴為不合法。依民事訴訟法第四百三十六條之五第一項、第九十
五條、第七十八條，裁定如主文。
中      華      民      國     九十     年      五      月     十一     日
                              最高法院民事第二庭
                                  審判長法官  曾  桂  香
                                        法官  劉  延  村
                                        法官  劉  福  聲
                                        法官  黃  秀  得
                                        法官  蘇  達  志
      右正本證明與原本無異
                                              書  記  官
中      華      民      國     九十     年      五      月     二十三   日


司法院資訊處製作；財團法人民間司法改革基金會備份。
